# 无偿划转股权的会计处理

提问人：stm1991 时间：2023-08-28 14:00:13
请教陈版，非国企全资子公司的股权无偿划转给了母公司应如何做账？全资子公司A先前持有孙公司B100%股权，长投成本法核算账面价值为 100 万元。现在A将持有的100%B公司的股权无偿划转给母公司，B公司的净资产为负数，请教A公司划出股权个别报表如何处理？母公司接收股权个别报表如何处理？合并权益抵消如何处理？

回答人：chenyiwei
虽然是非国企，但母子公司之间的划转的处理原则与国企的母子公司之间划转孙公司股权的处理原则是一样的。
A应首先对B进行减值测试和计提减值准备，然后再按照计提减值准备后的长期股权投资账面价值进行相应会计处理：
1 、子公司A（划出方）按调整后的账面价值依次冲减资本公积、盈余公积、未分配利润‘
2 、母公司（划入方）按照调整后的对孙公司长期股权投资账面价值确认对孙公司的长期股权投资，同时贷记“长期股权投资——子公司A”。
在合并权益抵销方面，因为一方减少权益，另一方减少长期股权投资成本，两者的变化是对应的，因此合并抵销不会有特殊的障碍。